# 请教陈版，关于BT业务核算问题！

提问人：xiaqing_1 时间：2012-02-08 18:28:33
陈版,你好
问题是A公司与政府签订BT合同,由A公司的子公司B来进行BT施工业务,完工后将B的股权转让给政府。本期因批文问题，B公司并未开始施工，造成利息收入过大，请问该利息收入是否可以记入工程项目成本中核算？还是记入利润表？有没有相关依据？谢谢！

回答人：chenyiwei
如果可以明确确定利息收入来自暂时闲置的为该BT项目的专门借款资金，并且属于利息资本化期间内发生的（个人感觉可能性不大，因为实际并未开始施工，不符合“必要购建活动已经开始”的条件），否则应确认为利息收入，不能冲减工程成本。